【裁判字號】    92,交易,35
【裁判日期】    920609
【裁判案由】    公共危險等
【裁判全文】
臺灣臺東地方法院刑事判決                          九十二年度交易字第三五號
    公  訴  人  臺灣臺東地方法院檢察署檢察官
    被      告  甲○○
右列被告因公共危險等案件，經檢察官提起公訴（九十一年度偵字第六八六、七四八
號），本院判決如左：
    主  文
甲○○服用酒類，不能安全駕駛動力交通工具而駕駛，處拘役肆拾日，如易科罰金，
以佰元折算壹日。
被訴過失傷害部分公訴不受理。
    事  實
一、甲○○明知服用酒類會導致不能安全駕駛動力交通工具，卻放縱己意，於民國九
    十一年七月五日凌晨二時至五、六時許，在臺東縣文化局附近飲用四杯高梁酒後
    ，已有醉意，而達不能安全駕駛動力交通工具之程度，竟於同日清晨六時許，由
    文化局駕駛車牌號碼ＫＰ七─四三九號重機車搭載羅志雄至同縣富岡地區尋訪友
    人及食用早餐，後於同日上午八時許駕駛上開重機車由富岡出發沿臺東縣臺東市
    ○○路○段由南往北方向行駛，欲前往甲○○位於同市○○里○○路七十六號住
    處，於同日上午八時二十五分許，途經同市○○路○段二三一號前之彎道時，見
    乙○○駕駛車牌號碼ＰＲＳ─七○八號重型機車搭載乘客丙○○在同向車道前方
    行駛，理應注意車輛行駛時，駕駛人應注意車前狀況，隨時採取必要之安全措施
    及汽車行經彎道應減速慢行作隨時停車之準備；超車時應顯示左方向燈並於前車
    左側保持半公尺以上之間隔超過，行至安全距離後，再顯示右方向燈駛入原行路
    線等道路交通安全規定，而依當時天候晴、日間自然光線、路面乾燥、無缺陷及
    障礙物、視距良好等情形觀之，並無不能注意之情事，竟疏於注意，於通過上開
    路段時，未減速慢行作隨時停車之準備，且未保持半公尺以上之間隔超過，及未
    行至安全距離後，再顯示右方向燈駛入原行路線，即貿然超車，適有曾令隆（已
    由檢察官另行不起訴處分）駕駛車牌號碼Ｅ七─一五八八號自用小客車由對向駛
    來，甲○○見狀閃避不及，而擦撞曾令隆駕駛之自用小客車左前輪、左前、後車
    門後，再失控擦撞一旁由乙○○駕駛之機車，甲○○、乙○○當場均人車倒地，
    甲○○受有頭部外傷、顏面裂傷之傷害（已於偵查中撤回告訴，另由檢察官為不
    起訴之處分）；羅志雄受有左腳骨折、擦傷之傷害（未提出告訴）；乙○○受有
    左髖骨挫傷及瘀腫、左肩挫傷等傷害；丙○○則受有左臉挫傷撕裂傷、左足挫傷
    之傷害；後經警據報前往現場實施酒測結果，測得甲○○呼氣所含酒精濃度達每
    公升○‧二六毫克，始查知前開酒醉駕車之情事。
二、案經乙○○、丙○○訴由臺東縣警察局臺東分局報請臺灣臺東地方法院檢察署檢
    察官偵查起訴。
    理  由
壹、有罪部分（公共危險部分）：
一、右揭時、地酒後駕車肇事致告訴人乙○○、丙○○二人受傷之事實，業據被告甲○○迭於警詢、檢察官偵查中及本院審理時坦白承認，核與告訴人二人於警詢、
    檢察官偵查中及本院審理時指訴之情節相符，並經證人曾令隆、羅志雄二人於警
    詢時證述及檢察官偵查中到庭具結證稱屬實。被告於九十一年七月五日上午八時
    二十五分許肇事後，為警於同日上午九時三十五分許測試其呼氣所含酒精濃度為
    每公升○‧二六毫克，此有酒精濃度測試單、臺東縣警察局舉發違反道路交通管
    理事件通知單各一份在卷可稽；被告飲酒後駕車肇事擦撞證人曾令隆所駕駛之自
    用小客車後，再碰撞告訴人乙○○所駕駛之機車，致告訴人等人受有事實欄所載
    之傷勢乙節，亦有警製道路交通事故調查報告表一份、現場及車損照片十六張、
    行政院衛生署臺東醫院診斷證明書三紙及認罪協商承諾書一份附卷足憑。按呼氣
    中酒精濃度縱未達每公升○‧五五毫克，如輔之以其他客觀事實得作為「不能安
    全駕駛」之判斷時，亦應依刑法第一百八十五條之三之規定移送法辦處以刑罰，
    此有法務部於八十八年五月十日邀集交通部、行政院衛生署、內政部警政署、中
    央警察大學等相關單位召開之「研商訂定刑法第一百八十五條之三『服用毒品、
    麻醉藥品、酒類或其他相類之物，不能安全駕駛交通工具』之認定標準」會議結
    論可參。被告呼氣酒精濃度仍達每公升○‧二六毫克，已達「微醉」之酒醉程度
    ，呈現「多話、臉紅、感覺障礙、駕駛能力變差」之症狀，其肇事率為一般正常
    人之二倍以上，有法務部法醫研究所毒物化學組組長林棟樑博士編製之「呼氣及
    血液酒精濃度與酒醉程度及呈現症狀之關係表」、中央警察大學蔡中志教授編製
    之「酒精濃度與肇事率之關係表」各一紙附卷可考，且其在不太清醒之精神狀態
    下，貿然超車，而擦撞對向駛來之自用小客車，並碰撞告訴人乙○○駕駛之機車
    ，顯已達「不能安全駕駛」之標準，足認被告之自白確與事實相符，本件事證明
    確，被告酒後駕車之公共危險犯行堪予認定，應依法論科。
二、核被告所為，係犯刑法第一百八十五條之三服用酒類不能安全駕駛動力交通工具
    而駕駛罪。被告於檢察官偵查中自白犯罪，表明願受拘役四十至五十日之科刑，
    此有被告簽署之認罪協商承諾書一紙在卷可佐；公訴人於起訴書中亦向本院為相
    同之求刑。爰審酌被告並無犯罪之前科素行，有臺灣高等法院被告全國前案紀錄
    表一份附卷可參，足認其素行及品行尚可，其係高職畢業之學歷，智識程度及生
    活狀況均正常，其酒後仍貿然駕車，對社會大眾之生命、身體安全構成極大威脅
    ，並使告訴人二人受有前開傷害，惟其犯後坦白承認犯行，已有悔意，且與告訴
    人達成民事和解等一切情狀，認被告及公訴人前揭求刑為適當，爰於其求刑之範
    圍內量處如主文所示之刑，並諭知易科罰金之折算標準。
貳、公訴不受理部分（過失傷害部分）：
一、公訴意旨另略以：被告甲○○於九十一年七月五日清晨六時許，由臺東縣文化局
    駕駛車牌號碼ＫＰ七─四三九號重型機車搭載羅志雄至同縣富岡地區尋訪友人及
    食用早餐，後於同日上午八時許駕駛上開機車由富岡出發沿臺東縣臺東市○○路
    ○段由南往北方向行駛，欲前往被告位於同市○○里○○路七十六號住處，於同
    日上午八時二十五分許，途經同市○○路○段二三一號前之彎道時，見告訴人乙○○駕駛車牌號碼ＰＲＳ─七○八號重型機車搭載乘客即告訴人丙○○在同向車
    道前方行駛，理應注意車輛行駛時，駕駛人應注意車前狀況，隨時採取必要之安
    全措施；汽車行經彎道應減速慢行作隨時停車之準備；超車時應顯示左方向燈並
    於前車左側保持半公尺以上之間隔超過，行至安全距離後，再顯示右方向燈駛入
    原行路線等道路交通安全規定，而依當時天候晴、日間自然光線、路面乾燥、無
    缺陷及障礙物、視距良好等情形觀之，並無不能注意之情事，竟疏於注意，於通
    過上開路段時，未減速慢行作隨時停車之準備，且未保持半公尺以上之間隔超過
    ，及未行至安全距離後，再顯示右方向燈駛入原行路線，即貿然超車，適有曾令
    隆（已由檢察官另行不起訴處分）駕駛車牌號碼Ｅ七─一五八八號自用小客車自
    對向沿吉林路一段由北往南方向駛來，被告見狀閃避不及，而擦撞曾令隆駕駛之
    自用小客車左前輪、左前、後車門後，再失控擦撞一旁由告訴人乙○○駕駛之機
    車，被告、告訴人當場均人車倒地，告訴人乙○○因之受有左髖骨挫傷及瘀腫、
  左肩挫傷等傷害；告訴人丙○○則受有左臉挫傷撕裂傷、左足挫傷之傷害，因認
    被告亦涉犯刑法第二百八十四條第一項前段之過失傷害罪嫌等語。
二、按告訴乃論之罪，告訴人於第一審辯論終結前，得撤回其告訴；又告訴經撤回者
    ，法院應諭知不受理之判決，並得不經言詞辯論為之，刑事訴訟法第二百三十八
    條第一項、第三百零三條第三款、第三百零七條分別定有明文。
三、本件告訴人乙○○、丙○○二人告訴被告甲○○過失傷害部分，經檢察官提起公
    訴，認為係犯刑法第二百八十四條第一項前段之罪，依同法第二百八十七條前段
    規定須告訴乃論，茲因告訴人二人已與被告達成和解，告訴人二人均當庭撤回告
    訴，有和解書及本院九十二年五月二十六日審判筆錄各一份在卷可佐，依照上開
    說明，本件此部分爰不經言詞辯論，逕為諭知不受理之判決。
據上論斷，應依刑事訴訟法第二百九十九第一項前段、第三百零三條第三款、第三百
零七條，刑法第一百八十五條之三、第四十一條第一項前段，罰金罰鍰提高標準條例
第二條，判決如主文。
本案公共危險部分經檢察官魏宏安到庭執行職務。
中      華      民      國    九十二    年      六      月      九      日
                    臺灣臺東地方法院刑事庭
                                    法  官  陳弘能
右正本證明與原本無異。
如不服本判決，應於判決送達後十日內向本院提出上訴狀。（須附繕本）
「切勿逕送上級法院」
                                    書記官  賴淑芬
中      華      民      國    九十二    年      六      月      十      日
附記：
中華民國刑法第一百八十五條之三
服用毒品、麻醉藥品、酒類或其他相類之物，不能安全駕駛動力交通工具
而駕駛者，處一年以下有期徒刑、拘役或三萬元以下罰金。


司法院資訊處製作；財團法人民間司法改革基金會備份。
